

ESTUDIANTE DE MÁSTER EN ANÁLISIS DE DATOS, CIBERSEGURIDAD Y COMPUTACIÓN EN LA NUBE

Soy un ingeniero informático que vive en Andoain y que se especializa en el diseño de soluciones únicas que integran desarrollo, investigación y representación visual. Apasionado de la resolución de problemas y muy interesado en las últimas innovaciones tecnológicas, aporto un enfoque multidisciplinar a los retos, combinando conocimientos técnicos con una mentalidad creativa.

HABILIDADES

- Lenguajes de programación Python, JavaScript, Java, C
- **Desarrollo** CI/CD, Tests Unitarios,
- Arquitectura Computación en la nube, Microservicios, Sistemas Distribuidos
- Campos de estudio Machine Learning, Ciberseguridad, DevOps

EXPERIENCIA

Edertek | Prácticas de Administrador de Sistemas

Arrasate, España | 09.2020 - Presente

- Apoyo a las actividades de la organización en cuanto a virtualización de máquinas y actividades de instalación de software
- Gestión de un clúster de VMware y tickets de usuario, así como participación de la toma de decisiones del departamento de TI
- Se posibilitó a la organización internalizar la experiencia en operaciones de TI y estandarizar las prácticas

Edertek | Proyecto Final de Grado

Arrasate, España | 11.2021 – 07.2023

- Asistencia a la organización en materia de certificación de la norma ISO 27001 de gestión de la seguridad
- Diseñado y aplicado parcialmente un plan para la norma
- Desarrolladas 12 nuevas políticas y procedimientos además de revisar 14 ya existentes para garantizar su cumplimiento

EDUCACIÓN

Mondragon Uniberstsitatea

Máster en Análisis de Datos, Ciberseguridad y Computación en la Nube

Arrasate, España | 09.2022 - Presente

Mondragon Uniberstsitatea

Grado en Ingeniería Informática

Arrasate, España | 09.2018 - 06.2022

CERTIFICADOS

Cambridge Assesment English (CAE)

C1 Advanced 04/09/2018

Eusko Jaurlaritza

B2 Euskara 29/05/2018